【裁判字號】    95,重上更(三),118
【裁判日期】    950818
【裁判案由】    妨害公務
【裁判全文】
臺灣高等法院臺中分院刑事判決
上  訴  人
即  被  告  乙○○
上列上訴人因妨害公務案件，不服台灣台中地方法院中華民國86
年10月30日第一審判決（民國86年度易字第2586號，起訴案號：
臺灣台中地方法院檢察署民國85年度偵字第11640號 、86年度偵
字第7293號），提起上訴，經判決後，由最高法院第三次發回更
審，本院判決如下：
    主  文
原判決關於乙○○部分撤銷。
乙○○本件公訴不受理。
    理  由
一、公訴意旨略稱：被告乙○○係原民安瓦斯實業有限公司（下
    簡稱民安公司，設台中縣豐原市○○路102號9巷3之1號）廠
    長，蔡永輝為經理、莊錫奎為生管課長，范郁明係生產組長
    ，劉福誠、陳張萬旺、蔡忠平與劉廷木四人均為生產組組員
    ，均明知民安公司所生產之瓦斯定時安全自動控制調整器型
    號（一）ＭＡ─六０六Ｂ型一千九百零二只，（二）ＭＡ─
    四０五型一千八百二十五只，（三）ＭＡ─二一五型九百八
    十四只，（四）ＭＡ─五０九型三百八十四只，（五）ＭＡ
    ─四一五型一千二百五十四只，均已於民國八十年十月廿九
    日，遭聲請人甲○○聲請台灣台中地方法院民事執行處，以
    八十年度民執全一字第一一七二號案，假扣押查封在案，惟
    因該公司生產瓦斯調整器數量不足，乃共同基於概括之犯意
    ，自八十一年三月間起，連續由乙○○、蔡永輝與莊錫奎下
    命，要范郁明率組員劉福誠、陳張萬旺、蔡忠平、劉廷木，
    將已被查封之成品取出，更換部份半成品或不良品。嗣於八
    十二年九月二十日，經檢察官指揮警員前去清點，發現ＭＡ
    ─六０六Ｂ型增加為一千九百十八只，ＭＡ─四０五型減少
    為一千五百五十六只，ＭＡ─二一五型全部滅失，ＭＡ─五
    ０九型減少為二百六十三只，ＭＡ─四一五型增加為一千三
    百二十只，違背查封之效力，因認為被告乙○○涉嫌刑法第
    13 9條之妨害公務罪云云。
二、按不起訴處分已確定者，非有發現新事實、新證據，或有刑
    事訴訟法第420條第1項第1款、第2款、第4款、第5款之情形
    ，不得對於同一案件再行起訴，曾為不起訴處分而違背刑事
    訴訟法第260條之規定再行起訴者 ，應諭知不受理之判決，
    刑事訴訟法第260條、第303條第4款分別定有明文 。經查本
    件檢察官起訴之同一事實，業經台灣台中地方法院檢察署檢
    察官於82年3月4日為不起訴處分，並經確定在案，此有該署
    81年度偵字第6117號不起訴處分書附卷可證。本件檢察官以
    ：「於82年9月20日 ，經檢察官指揮警員前往清點，發現有
    違背查封效力之情形」而重行起訴 。經查檢察官於92年9月
    20日指揮警察，前往清點，結果為「本件經履勘現場，比對
    原刑事扣押之部分與假扣押之部分。假扣押之附表是擬自刑
    事扣押部分，據乙○○表示，原刑事扣押之部分，其記載即
    有不符，而依原始刑事扣押之照片（台中縣警察局封條），
    扣押之物品是調整器之機器零裝（以密封整箱）數量眾多，
    當初能否一一清點，清點能否無誤，衡之常理，均不無可疑
    ，且據82年9月20日派警所實施之清點 ，數量雖有不符，但
    差距均極小，故乙○○所辯，亦不無可能。另現場所拾得之
    掉落之封條，其紙張均已發黃，但仍完整，則係歷久自然脫
    落，亦不無可能，故從現場勘驗清點，所得事證，尚難認為
    乙○○有故意違背查封效力罪嫌。」，此有李慶義檢察官之
    簽呈附偵查卷可證，則本件事實經檢察官為不起訴處分確定
    後，既無發現新事實、新證據，亦無刑事訴訟法第420條第1
    項第1款、第2款、第4款、第5款之情形，乃竟就同一事實重
    行起訴，其起訴為不合法，揆諸上開條文規定，應為不受理
    之諭知。原審疏未詳查，對於被告乙○○遽為論罪科刑，尚
    有未當，被告乙○○上訴意旨指摘原判決不當，為有理由，
    應由本院將原判決撤銷改判，爰依法為不受理之諭知，並不
    經言詞辯論為之。
據上論斷，應依刑事訴訟法第369條第1項前段、第364條、第303
條第4款、第307條，判決如主文。
中    華    民    國    95    年    8    月    18     日
            刑事第二庭  審判長法  官  李  璋  鵬
                              法  官  蕭  錦  鍾
                              法  官  胡  森  田
上列正本證明與原本無異。
檢察官得上訴。
被告不得上訴。
如不服本判決應於收受送達後十日內向本院提出上訴書狀，其未
敘述上訴之理由者並得於提起上訴後十日內向本院補提理由書（
均須按他造當事人之人數附繕本）。
                              書記官  林  振  甫
中    華    民    國    95    年    8    月    21     日
                                                      Ａ


司法院資訊處製作；財團法人民間司法改革基金會備份。
